【裁判字號】    97,簡抗,28
【裁判日期】    980110
【裁判案由】    聲請迴避
【裁判全文】
臺灣板橋地方法院民事裁定              97年度簡抗字第28號
抗  告  人  丁○○
相  對  人  皖美實業有限公司
法定代理人  乙○○
上列抗告人與相對人皖美實業有限公司間聲請迴避事件，抗告人
對於民國97年10月30日本院板橋簡易庭所為97年度板聲字第94號
裁定提起抗告，本院裁定如下：
    主  文
抗告駁回。
抗告程序費用由抗告人負擔。
    理  由
一、本件抗告意旨略以：抗告人之代理人出席本院板橋簡易庭97
    年度板勞簡調字第37號調解程序時，所當面呈遞共20頁之台
    大醫院精神科病歷記錄，並未於證件存置袋中發現，即有利
    於抗告人之證物憑空消失，以致做出不當之裁定，足認甲○
    ○法官於執行職務顯有偏頗之虞等語。
二、按法官有民事訴訟法第32條所定以外之情形，足認其執行職
    務有偏頗之虞者，當事人得聲請法官迴避，民事訴訟法第33
    條第1 項第2 款固定有明文。惟按「民事訴訟法第33條第1
    項第2 款規定推事有應自行迴避而不自行迴避以外之情形，
    足認其執行職務有偏頗之虞，據而聲請推事迴避者，應以推
    事對於訴訟標的有特別利害關係，或與當事人之一造有密切
    之交誼或嫌怨，或基於其他情形客觀上足疑其為不公平之審
    判者為其原因事實，若僅憑當事人之主觀臆測，或不滿意推
    事進行訴訟遲緩，或認推事指揮訴訟欠當，則不得謂其有偏
    頗之虞」、「僅於訴訟進行中有所指揮或裁判，致當事人一
    造不利，在主觀上疑其不公，自不能遽以偏頗為理由聲請拒
    卻」、「推事就當事人聲明之證據不為調查，不得即認其執
    行職務有偏頗之虞」，最高法院亦分別著有69年度台抗字第
    457 號、18年度抗字第342 號、27年度抗字第304 號判例可
    資參照。
三、查抗告人於原審聲請法官迴避，其所舉之原因，係指對於抗
    告人有利之證物竟憑空消失，以致承辦法官甲○○做出對其
    不當之裁定；且質疑甲○○法官與相對人之公司負責人及股
    東有應自行迴避之親屬關係，而為本件之聲請，原審法院則
    係以其所舉原因僅係法官關於訴訟程序之指揮，不得謂有偏
    頗之虞，且復未提出能即時調查之證據以釋明為由，而裁定
    駁回抗告人之聲請。經查，抗告人上開所述等情，為抗告人
    對於承審法官訴訟指揮及證據方法取捨方面所為之質疑，僅
    屬抗告人對於承審法官處理該案態度之個人主觀感受及臆度
    ，客觀上尚不足為其執行職務有偏頗之虞之事證，核與上述
    說明之所謂足認法官執行職務有偏頗之虞者，乃係指法官於
    訴訟之結果有利害關係或於當事人有親交嫌怨等客觀事實，
    足使人疑其為不公平之審判者而言之情形不合。況抗告人雖
    另質疑甲○○法官有應自行迴避之事由，但綜觀其書狀內，
    並未提出任何證據以釋明，據此，則抗告人聲請法官迴避，
    於法即有未合，自不應予准許。
四、又按提起抗告，如係對於不得抗告之裁定而抗告者，法院應
    以裁定駁回之，民事訴訟法第495 條之1 第1 項準用同法第
    444 條第1 項亦有明定。查本件抗告人雖另對本院板橋簡易
    庭於97年9 月25日所為之禁止丙○○為代理人、移轉管轄之
    裁定提起抗告，惟該裁定係屬不得抗告之裁定，抗告人逕自
    提起抗告，顯不合法，揆諸前開法條之規定，亦應以裁定駁
    回之，併此指明。
五、依民事訴訟法第436 條之1 第3 項、第495 條之1 、第449
    條第1 項、第95條、第78條，裁定如主文。
中    華    民    國    98    年    1     月    10    日
                  民事第一庭審判長法  官  李世貴
                                  法  官  黃若美
                                  法  官  黃信滿
以上正本證明與原本無異。
本裁定不得再抗告。
中    華    民    國    98    年    1     月    10    日
                                  書記官  林月蓉


司法院資訊處製作；財團法人民間司法改革基金會備份。
